de: Sperrholzqualität: A; B; C; D; Sonstiges
en: Plywood grade: A; B; C; D; Other
vi: Phân loại ván ép: A; B; C; D; Khác
zh-CN: 胶合板等级: A; B; C; D; 其他
pt-BR: Grau de madeira compensada: A; B; C; D; Outro
th: เกรดแผ่นไม้อัด: A; B; C; D; อื่นๆ
nb: Kryssfinerkvalitet: A; B; C; D; Annet
it: Classificazione del compensato: A; B; C; D; Altro
ja: 合板のグレード: A; B; C; D; その他
sk-SK: Trieda preglejky: A; B; C; D; Iné
sv: Plywoodkvalitet: A; B; C; D; Övrigt
nl: Kwaliteit multiplex: A; B; C; D; Andere
fi: Vanerilaatu: A; B; C; D; Muu
fr: Qualité du contreplaqué: A; B; C; D; Autre
bg-BG: Клас шперплат: A; B; C; D; Други
hr-HR: Vrsta šperploče: A; B; C; D; Ostalo
zh-TW: 合板等級: A; B; C; D; 其他
pl: Gatunek sklejki: A; B; C; D; Inne
es: Grado de madera contrachapada: A; B; C; D; Otros
tr: Kontrplak sınıfı: A; B; C; D; Diğer
el: Κατηγορία κόντρα πλακέ: A; B; C; D; Άλλο
pt-PT: Contraplacado: A; B; C; D; Outro
ro-RO: Calitatea placajului: A; B; C; D; Altele
hu: Rétegelt lemez minősége: A; B; C; D; Egyéb
sl-SI: Vrsta vezanega lesa: A; B; C; D; Drugo
ko: 합판 등급: A; B; C; D; 기타
da: Krydsfinerkvalitet: A; B; C; D; Andet
cs: Třída překližky: A; B; C; D; Jiné
lt-LT: Faneros klasė: A; B; C; D; Kita
ru: Сорт фанеры: A; B; C; D; Другое